【裁判字號】    98,交抗,407
【裁判日期】    980424
【裁判案由】    聲明異議
【裁判全文】
臺灣高等法院臺中分院刑事裁定         98年度交抗字第407號
抗  告  人
即受處分人  甲○○
上列抗告人因違反道路交通管理處罰條例案件，不服臺灣臺中地
方法院中華民國九十八年二月二十七日裁定（九十八年度交聲字
第三六五號），提起抗告，本院裁定如下：
    主  文
抗告駁回。
    理  由
一、抗告意旨如附件所示。
二、按交通事件之抗告程序除準用刑事訴訟法有關規定外，並準
    用道路交通案件處理辦法異議及裁定程序章之規定，道路交
    通案件處理辦法第二十六條定有明文；又抗告期間，除有特
    別規定外，為五日，自送達裁定後起算，刑事訴訟法第四百
    零六條前段亦定有明文。次按處理違反道路交通管理事件，
    有關文書送達之程序，依行政程序法之規定；而行政程序法
    規定：「送達，於應受送達人之住居所、事務所或營業所為
    之；於應送達之處所不獲會晤應受送達人時，得將文書付與
    有辨別事理能力之同居人、受僱人或應送達處所之接收郵件
    人員」，為違反道路交通管理事件統一裁罰基準及處理細則
    第五條、行政程序法第七十二條第一項前段、第七十三條第
    一項所明定。再按公寓大廈管理委員會僱用之管理員，其所
    服勞務包括為公寓大廈住戶接收郵件者，性質上應屬全體住
    戶之受僱人，郵政機關之郵差送達文書於住、居所、事務所
    或營業所，不獲會晤應受送達人，而將文書付與公寓大廈管
    理員者，應認為合法送達，該管理員何時將文書轉交應受送
    達人，已生之送達效力不受影響，有最高法院八十八年臺上
    字第一七五二號民事裁定可資參照。
三、經查：本件抗告人即受處分人甲○○之戶籍地固設於「臺中
    市○區○○街一六三巷三號」，有抗告人之戶籍謄本附卷可
    稽（見原審卷第七頁），但抗告人向原處分機關所提出轉呈
    原法院之聲明異議狀已明確載明「本人因戶籍地為臺中市○
    ○街一六三巷三號，但因本人未住在戶籍地而住在臺中市○
    ○○街五二號四－九樓…」等語（見原審卷第四頁），且其
    在聲明異議狀上基本資料有關住址一欄亦明確填寫為「臺中
    市南屯區○○○街五二號四－九樓」（見原審卷第三頁），
    足認上址即「臺中市南屯區○○○街五二號四－九樓」應為
    抗告人現在之居所地無誤。從而本件抗告人雖對原法院所為
    駁回其異議之原裁定不服而提起抗告，惟原裁定正本已業於
    九十八年三月五日經原法院囑託郵政機關按上址即「臺中市
    南屯區○○○街五二號四之九樓」為送達，且因當時未獲會
    晤抗告人，乃由設於該處所之松天下管理委員會之接收郵件
    人員陳宏榮簽收而生合法送達之效力，有原法院之送達證書
    一紙在卷為憑（見原審卷第一六頁），又上址位於臺中市，
    並無在途期間可資加計，故本件法定抗告期間應計至九十八
    年三月十日即已屆滿，詎抗告人竟遲至九十八年三月十九日
    始具狀提起抗告，此有其向原法院法官所提出之抗告狀上法
    官職章收受日期在卷可考（見本院卷第二頁），是抗告人提
    起本件抗告，業因逾越法定抗告期間而不合法律上程式，且
    屬不可補正，自非合法，應予駁回。至抗告人抗告意旨所陳
    之實體上事由，因本件係以程序上之理由駁回，本院尚無從
    審酌，附此敘明。
據上論斷，應依道路交通案件處理辦法第二十六條，刑事訴訟法
第四百十一條前段，裁定如主文。
中    華    民    國    98    年    4     月    24    日
            刑事第九庭    審判長法  官  江  德  千
                                法  官  賴  妙  雲
                                法  官  許  旭  聖
以上正本證明與原本無異。
不得再抗告。
                                書記官  紀  美  鈺
中    華    民    國    98    年    4     月    24    日


司法院資訊處製作；財團法人民間司法改革基金會備份。
